ACORDAO-COMPLETO-2479122

ACÓRDÃO DE RELAÇÃO

ACÓRDÃO DE RELAÇÃO 8049/2021 ATA 17/2021 - SEGUNDA CÂMARA

Acórdão 8049/2021-TCU-Segunda Câmara
Os Ministros do Tribunal de Contas da União, reunidos em Sessão de 2ª Câmara, ACORDAM, por unanimidade, com fundamento no art. 143, inciso V, alínea "d", do Regimento Interno do TCU, aprovado pela Resolução nº 246, de 2011, e na Súmula nº 145 do TCU, em retificar, por erro material, o item 9.3 do Acórdão 4.632/2021 prolatado pela 2ª Câmara do TCU, na Sessão de 23/3/2021 (Ata nº 8/2021) , mantendo inalterados os demais termos do referido acórdão, além de restituir, em seguida, o presente processo à SecexTCE para que dê prosseguimento ao feito, de acordo com os pareceres emitidos nos autos, de sorte que
Onde se lê: 
"9.3. julgar irregulares as contas do Instituto de Qualidade de Vida (IQUAVI) , além de Luís Ricardo Pereira da Silva e de Paloma Martins Mendonça, nos termos dos arts. 16, III, alínea "c", e 19, caput, 23, III, da Lei nº 8.443, de 1992, para condená-los, solidariamente, ao pagamento do correspondente débito, com a atualização monetária e os juros de mora calculados desde as datas informadas até o efetivo recolhimento, fixando-lhes o prazo de 15 (quinze) dias, contados da notificação, para que comprovem perante o Tribunal, nos termos do art. 214, III, "a", do RITCU, o recolhimento da referida dívida em favor do Fundo Nacional de Desenvolvimento Social, na forma da legislação em vigor, sob as seguintes condições:"
Leia-se: 
"9.3. julgar irregulares as contas do Instituto de Qualidade de Vida (IQUAVI) , além de Luís Ricardo Pereira da Silva e de Paloma Martins Mendonça, nos termos dos arts. 16, III, alínea "c", e 19, caput, 23, III, da Lei nº 8.443, de 1992, para condená-los, solidariamente, ao pagamento do correspondente débito, com a atualização monetária e os juros de mora calculados desde as datas informadas até o efetivo recolhimento, fixando-lhes o prazo de 15 (quinze) dias, contados da notificação, para que comprovem perante o Tribunal, nos termos do art. 214, III, "a", do RITCU, o recolhimento da referida dívida em favor do Fundo Nacional de Assistência Social, na forma da legislação em vigor, sob as seguintes condições:"
1. Processo TC-Processo 027.225/2017-8 (TOMADA DE CONTAS ESPECIAL) 
	1.1. Responsáveis: Instituto de Qualidade de Vida - Iquavi (CNPJ 01.983.244/0001-02) ; Luís Ricardo Pereira da Silva (CPF XXX.279.957-XX) e Paloma Martins Mendonça (CPF XXX.018.467-XX) .
	1.2. Órgão: então Ministério do Desenvolvimento Social.
	1.3. Relator: Ministro-Substituto André Luís de Carvalho.
	1.4. Representante do Ministério Público: Procurador Rodrigo Medeiros de Lima.
	1.5. Unidade Técnica: Secretaria de Controle Externo de Tomada de Contas Especial (SecexTCE) .
	1.6. Representação legal: Solange de Vasconcelos Lima, representando Paloma Martins Mendonça; Luiz Alberto Borges de Sousa (OAB/RJ 167.238) , representando Luís Ricardo Pereira da Silva. 
	1.7. Determinações/Recomendações/Orientações: não há.

Segunda Câmara

Instituto de Qualidade de Vida - Iquavi (CNPJ 01.983.244/0001-02); Luís Ricardo Pereira da Silva (CPF XXX.279.957-XX) e Paloma Martins Mendonça (CPF XXX.018.467-XX).

ANDRÉ DE CARVALHO

Solange de Vasconcelos Lima, representando Paloma Martins Mendonça; Luiz Alberto Borges de Sousa (OAB/RJ 167.238), representando Luís Ricardo Pereira da Silva.

Procurador Rodrigo Medeiros de Lima.

TOMADA DE CONTAS ESPECIAL (TCE)

Secretaria de Controle Externo de Tomada de Contas Especial (SecexTCE).